臺灣臺南地方法院民事判決
110年度訴字第1561號
原      告  王蔡麗玉
訴訟代理人  王國榮  
被      告  葉美如  
兼      上  
訴訟代理人  高耀亮  

上列當事人間請求損害賠償事件，本院於民國110年12月29日言
詞辯論終結，判決如下：
    主      文
被告應於繼承高宇翔之遺產範圍內給付原告新臺幣伍拾捌萬元。
原告其餘之訴駁回。 
訴訟費用由被告於繼承高宇翔之遺產範圍內負擔。
    事實及理由
一、原告起訴主張：門牌號碼臺南市○區○○路000巷0弄0號房屋（
    下稱系爭房屋）為原告所有，出租予訴外人即被告之子高宇
    翔使用，高宇翔於民國110年7月18日0時14分許，在其向原
    告承租之系爭房屋內點燃香菸，導致瓦斯氣爆並引發火災（
    下稱系爭火災事故），致使系爭房屋之財物損壞。原告因維
    修系爭房屋需支出如附表所示之修繕費用，共計新臺幣（下
    同）553,000元；又原告受此不法侵害，身心均痛苦異常，
    請求賠償慰撫金27,000元。惟因高宇翔已於110年8月10日因
    系爭火災事故死亡，並經臺灣臺南地方檢察署（下稱臺南地
    檢署）檢察官以110年度偵字第17634號為不起訴處分，被告
    為高宇翔之繼承人，且均未拋棄繼承，應就高宇翔所負債務
    負起繼承人責任，爰依侵權行為損害賠償及繼承之法律關係
    提起本件訴訟等語，並聲明：被告應給付原告580,000元。
二、被告則以：被告對高宇翔與原告簽約之事並不知情，但就原
    告請求金額並不爭執，而被告並未辦理拋棄繼承，依法為限
    定繼承，請原告於高宇翔遺產範圍內為請求等語，資為抗辯
    。併為答辯聲明：原告之訴駁回。
三、查原告主張其所有之系爭房屋前出租予高宇翔使用，高宇翔
    於110年7月18日0時14分許在系爭房屋內點燃香菸，引發系
    爭火災事故，致使系爭房屋內多處財物損壞，原告因維修系
    爭房屋需支出如附表所示之修繕費用共計553,000元等情，
    業據原告提出臺南地檢署110年度偵字第17634號不起訴處分
    書、系爭房屋租賃公證書、維修費用清單、收據、估價單、
    系爭房屋受損情形及整修照片、系爭房屋建物登記第一類謄
    本為證（見本院卷第19至55、85頁），且為被告所不爭執（
    見本院卷第103頁），並經本院職權調閱臺南地檢署110年度
    偵字第17634號卷宗查核無誤。而高宇翔業於110年8月10日
    死亡，被告為高宇翔之繼承人，均未辦理拋棄繼承之事實，
    亦有被告及高宇翔之戶籍謄本、繼承系統表、本院民事紀錄
    科查詢表在卷足稽（見本院卷第71、79至83頁），復為兩造
    所不爭執，上情均堪信為真實。
四、得心證之理由
(一)按因故意或過失，不法侵害他人之權利者，負損害賠償責任
    ；不法侵害他人之身體、健康、名譽、自由、信用、隱私、
    貞操，或不法侵害其他人格法益而情節重大者，被害人雖非
    財產上之損害，亦得請求賠償相當之金額，民法第184條第1
    項前段、第195條第1項前段分別定有明文。次按負損害賠償
    責任者，除法律另有規定或契約另有訂定外，應回復他方損
    害發生前之原狀；第1項情形，債權人得請求支付回復原狀
    所必要之費用，以代回復原狀，民法第213條第1項、第3項
    亦分別定有明文。經查：高宇翔引發系爭火災事故導致原告
    所有之系爭房屋財物損壞及因此受有精神損害乙節，為被吿
    所不爭執，足認高宇翔上開行為與原告受有系爭房屋財物所
    有權毀損及精神上損害間，具有相當因果關係，原告依照侵
    權行為損害賠償之法律關係，請求高宇翔賠償損害，要屬有
    據。原告復主張其因系爭火災事故支出如附表所示之修繕費
    用553,000元，並受有精神上損害27,000元，共計580,000元
    等情，均為被吿所不爭執，堪認原告主張向高宇翔請求賠償
    580,000元，實為可採。
(二)再按繼承人自繼承開始時，除本法另有規定外，承受被繼承
    人財產上之一切權利、義務；但權利、義務專屬於被繼承人
    本身者，不在此限；繼承人對於被繼承人之債務，以因繼承
    所得遺產為限，負清償責任，民法第1148條定有明文。是繼
    承人就被繼承人之債務，既僅負以繼承遺產為限度之有限責
    任，則於限定繼承之債權人起訴為請求時，法院即祇能為保
    留之給付（於繼承遺產限度內為給付）判決，不得命為超過
    繼承所得遺產之給付（最高法院99年度台上字第2317號判決
    意旨參照）。高宇翔本應向原告負侵權行為損害賠償責任58
    0,000元，業經認定如前，惟因高宇翔業於110年8月10日死
    亡，而被告為高宇翔之繼承人，均未辦理拋棄繼承，復經被
    告提出限定繼承之抗辯。據此，被告僅於繼承高宇翔之遺產
    範圍內，對原告請求之580,000元負擔有限清償責任，原告
    請求逾越前開範圍之部分，則屬無據。
五、綜上所述，原告依侵權行為損害賠償之法律關係，請求被告
    於繼承被繼承人高宇翔之遺產範圍內給付原告580,000元，
    為有理由，應予准許。逾此範圍之請求，則無理由，應予駁
    回。
六、本件為判決基礎之事證已臻明確，原告雖請求調查高宇翔之
    保險資料以證明其遺產範圍，惟此屬應如何對被告聲請強制
    執行遺產及其範圍之認定問題，無礙於被吿應就高宇翔遺產
    範圍內對原告負580,000元給付義務之結果，是本院認上開
    證據無調查之必要。又兩造其餘攻擊、防禦方法及所提之證
    據，經本院審酌後，認與判決之結果不生影響，爰不一一論
    列，併此敘明。
七、訴訟費用負擔之依據：民事訴訟法第79條、第85條第1項前
    段。
中　　華　　民　　國　　111 　年　　1 　　月　　14　　日
                  民事第四庭  法　官    許育菱
以上正本係照原本作成。
如對本判決上訴，須於判決送達後20日內向本院提出上訴狀。如
委任律師提起上訴者，應一併繳納上訴審裁判費。
中　　華　　民　　國　　111 　年　　1 　　月　　17　　日
                              書記官    吳采蓉 
附表：
編號 修繕項目 金額（新臺幣） 1 吊車費用 14,000元 2 拆除鐵厝 20,000元 3 整理廢棄物 4,500元 4 堆高機費用 700元 5 廚房屋頂2樓廢棄物 4,000元 6 廚房掉落鐵厝拆除 36,000元 7 大門電動鐵捲門1式 36,000元 8 大門旁手拉小捲門1式 11,000元 9 後面籬笆房門、圍牆打洞清除工資 35,000元 10 大房間、中房間、小房間、鋁門窗、大門落地窗 75,300元 11 全屋內開關、日光燈1式 15,000元 12 自來水管破裂維修 1,500元 13 土水建築材料、施工 190,000元 14 屋內油漆工程1式 19,000元 15 屋簷遮雨棚、水槽（前屋簷） 21,000元 16 後院屋簷雨棚、水槽 21,000元 17 電熱爐熱水器 15,000元 18 馬桶、化妝鏡 7,000元 19 瓦斯爐、抽排風機 12,000元 20 窗簾 15,000元 合計：553,000元